臺灣高雄地方法院刑事判決　　　　　 100年度審易字第1715號
公　訴　人　臺灣高雄地方法院檢察署檢察官
被　　　告　劉亦明
上列被告因竊盜案件，經檢察官提起公訴（100 年度偵字第1266
0 號），被告於準備程序中就被訴事實為有罪之陳述，經本院告
知簡式審判程序之旨，並聽取被告與公訴人之意見後，本院裁定
進行簡式審判程序，判決如下：
    主  文
劉亦明犯攜帶兇器竊盜罪，處有期徒刑陸月。扣案之尖嘴鉗壹支
，沒收之；又犯攜帶兇器竊盜罪，處有期徒刑柒月。上揭扣案之
尖嘴鉗壹支，沒收之。應執行有期徒刑拾月。扣案之尖嘴鉗壹支
，沒收之。
    事實及理由
一、犯罪事實：
    劉亦明意圖為自己不法之所有，基於竊盜之犯意，分別為下
    列犯行：(一)於民國100 年3 月31日下午11時許，攜帶攜帶其
    所有而客觀上得以危害他人生命、身體可供兇器使用之尖嘴
    鉗1 支，至高雄市旗山區旗山孔廟中山公園管理室旁房屋內
    ，竊取高雄市旗山區公所所有之銅線共450 公克，得手後隨
    即逃逸。(二)又於100 年4 月14日下午1 時10分許，攜帶上開
    尖嘴鉗1 支，至高雄市旗山區○○○路63之3 號旁農地上，
    竊取李中文所有之農業用電纜線（重2.2 公斤，長455 公尺
    ，價值約新臺幣3000元），得手後欲逃逸之際，為李中文發
    現報警處理，扣得供竊取上開尖嘴鉗1 支及上開農業用電纜
    線（已由李文中領回）及上開銅線（已由蕭見益領回）各1
    綑，因而查獲劉亦明所涉犯罪事實(二)部分犯行；劉亦明在接
    受員警詢問時，於職司犯罪偵查權限之員警尚未發覺其涉犯
    犯罪事實(一)部分行為前，自白其犯行並願接受裁判，而知悉
    上情。
二、證據名稱：
    上開犯罪事實，有下列證據可資證明：
  (一)證人蕭見益、李文中於警詢中之指述。
  (二)扣案之尖嘴鉗1 支及農業用電纜線、銅線各1 綑。
  (三)高雄市政府警察局旗山分局扣押筆錄暨扣押物品目錄表1 份
    、查獲照片12張、贓物認領保管單2 張。
  (四)被告之自白。
三、應適用之法條：
  (一)按刑法第321 條第1 項第3 款之攜帶兇器竊盜罪，係以行為
    人攜帶兇器竊盜為其加重條件，此所謂兇器，其種類並無限
    制，凡客觀上足對人之生命、身體、安全構成威脅，具有危
    險性之兇器均屬之，且祇須行竊時攜帶此種具有危險性之兇
    器為已足，並不以攜帶之初有行兇之意圖為必要（最高法院
    79年臺上字第5253號判例意旨參照）。查被告為本件竊盜犯
    行時所使用之尖嘴鉗1 支，前端部份為鐵製品，可單手握持
    ，長度約16公分等情，有本院100 年6 月28日準備程序筆錄
    可參，均係屬質地堅硬或尖銳之物，客觀上自可對人之生命
    、身體、安全構成威脅，具有危險性，要屬刑法第321 條第
    1 項第3 款所定兇器無訛。
  (二)是核被告所為，係犯2 次刑法第321 條第1 項第3 款之攜帶
    兇器竊盜罪。被告所犯上揭2 罪間，犯意各別，行為互殊，
    應予分論併罰。又被告所為之犯罪事實(一)部分犯行，係因員
    警查獲犯罪事實(二)部分犯行，被告於員警尚未能知悉上開犯
    罪事實(一)部分犯行之犯罪嫌疑人為何人前，經被告主動告知
    該次犯行，因而查獲等情，有被告之警詢筆錄、本院100 年
    6 月28日公務電話紀錄等在卷可稽；是足認本件並無其他客
    觀事證，足以使員警可合理懷疑或得知被告所涉上開犯罪事
    實(一)部分竊盜犯行，即主動自白，向員警自首而接受裁判，
    自得就該次犯行，依刑法第62條前段減輕其刑。
四、科刑：
  (一)爰審酌被告正值青壯，有謀生能力，不思以正當方法獲取財
    物，僅為貪圖小利，任意竊取他人財物，行為實有可議；惟
    念及其犯後能坦承全部犯行，所竊之物價值非鉅，且均已發
    還被害人領回，有上揭贓物認領保管單2 紙在卷可佐，損害
    業已減輕，並與上開犯罪事實(二)所示被害人李中文達成和解
    ，賠償被害人之損失及取得諒解等情，有其提出之和解書1
    份在卷可憑，且被告前未受有期徒刑以上之宣告，素行尚可
    ，有臺灣高等法院被告前案紀錄表可稽，並綜合考量被告係
    高職畢業、無業、家境勉持（見警詢筆錄教育程度欄、職業
    欄及家庭經濟狀況欄之記載），及被告目前為單親，尚有子
    女待其撫養，有其戶籍謄本1 份在卷足稽，與上開犯罪情節
    等一切情狀，認檢察官求處被告應分別論處有期徒刑6 月、
    7 月，應執行有期徒刑11月等語，尚屬適當，爰分別量處如
    主文所示之刑及合併定其應執行之刑，以資懲戒。末查，被
    告甫因毒品案件，經檢察官以100 年度毒偵字第3570號聲請
    簡易判決處刑（尚未判決），爰認尚不宜給予被告緩刑之諭
    知，附此敘明。
  (二)末查，扣案之尖嘴鉗1 支，係供被告為本件2 次竊盜犯行所
    用之物，且屬被告所有，此經被告自承在卷，是應依刑法第
    38條第1 項第2 款之規定，予以宣告沒收之。
據上論斷，應依刑事訴訟法第273 條之1 第1 項、第284 條之1
、第299 條第1 項前段，刑法第321 條第1 項第3 款、第51條第
5 款、第38條第1 項第2 款、第62條前段，判決如主文。
本案經檢察官李怡增到庭執行職務。
中    華    民    國   100    年    7     月    14    日
                  刑事第十庭  法  官    呂明燕
以上正本證明與原本無異。
如不服本判決應於收受本判決後10日內向本院提出上訴書狀，並
應敘述具體理由，如未敘述上訴理由者，應於上訴期間屆滿後20
日內補提理由書狀於本院（均須按他造當事人之人數附繕本）「
切勿逕送上級法院」。
中    華    民    國   100    年    7     月    14    日
                              書記官    張琇晴
附錄本判決論罪科刑之法條：
中華民國刑法第321條
犯竊盜罪而有下列情形之一者，處六月以上、五年以下有期徒刑，得併科
新臺幣十萬元以下罰金：
一、侵入住宅或有人居住之建築物、船艦或隱匿其內而犯之者。
二、毀越門扇、牆垣或其他安全設備而犯之者。
三、攜帶兇器而犯之者。
四、結夥三人以上而犯之者。
五、乘火災、水災或其他災害之際而犯之者。
六、在車站、埠頭、航空站或其他供水、陸、空公眾運輸之舟、車、航空
    機內而犯之者。
前項之未遂犯罰之。